臺灣高雄地方法院民事裁定
111年度消債更字第32號
聲  請  人  曾仁美  
0000000000000000

代  理  人  蔡秋聰律師
上列當事人因消費者債務清理事件聲請更生，本院裁定如下：
    主  文
聲請人曾仁美自中華民國一一一年六月二十二日下午四時起開始
更生程序。
命司法事務官進行本件更生程序。
    理  由
一、聲請意旨略以：伊有不能清償債務情事，前向本院聲請調解
    債務清償方案，惟調解不成立。伊又未經法院裁定開始清算
    程序或宣告破產，爰聲請更生等語。
二、按債務人不能清償債務或有不能清償之虞者，得依本條例所
    定更生或清算程序，清理其債務；債務人無擔保或無優先權
    之本金及利息債務總額未逾新臺幣（下同）12,000,000元者
    ，於法院裁定開始清算程序或宣告破產前，得向法院聲請更
    生；法院開始更生程序之裁定，應載明其年、月、日、時，
    並即時發生效力；法院開始更生或清算程序後，得命司法事
    務官進行更生或清算程序，必要時得選任律師、會計師或其
    他適當之自然人或法人1人為監督人或管理人，消債條例第3
    條、第16條第1項、第42條第1項、第45條第1項分別定有明
    文。
三、經查：
  ㈠聲請人前於民國110年11月29日具狀向本院聲請調解債務清償
    方案，經本院110年度司消債調字第523號受理，於110年12
    月27日調解不成立，聲請人於同日以言詞聲請更生等情，業
    經本院依職權調取上開調解卷宗核閱無訛。
  ㈡聲請人財產、所得
　　聲請人於108年度至110年度申報所得各為0元、0元、75,600
    元，平均每月所得各為0元、0元、6,300元(本裁定元以下均
    採四捨五入計算)，名下無財產；聲請人自陳107年3月29日
    至110年8月14日任職於麻麻桑鍋物擔任現場工作人員，上班
    時間為周一至周五11時30分至14時(如無客人時到13時30分)
    、下午17時至21時30分(如無客人時到21時)，時薪145元，
    月休4日；110年3月1日至同年5月31日任職於朝月冷面擔任
    洗碗工，每月薪資27,000元，上班時間為10時至14時30分、
    17時至21時；110年8月17日起迄今任職於威務股份有限公司
    (下稱威務公司)，派駐至樂仁幼兒園擔任清潔員，原每月薪
    資24,000元，111年1月起調高為25,250元；另有不定期打工
    幫忙代班清潔，110年10月開始每月約8次，每次300元，每
    月共2,400元；前於108年12月25日至109年11月25日每月領
    有租金補助3,200元，於109年6月16日、110年6月10日經行
    政院核發疫情補助各20,000元、30,000元，於110年7月3日
    向友人陳鴻恩借款30,000元，現未領有補助或給付等情，有
    如附表所示證據在卷可佐。依聲請人上述工作、收入及財產
    情況，堪認以其任職於威務公司每月工作收入25,250元加計
    每月代班清潔2,400元共計27,650元(計算式：25,250＋2,400
    ＝27,650)，核算其償債能力，較為妥適。
　㈢聲請人最低生活費
　  聲請人主張每月支出19,286元（有房屋租金7,500）乙情，
    並提出公證書、租賃契約書、租金代收證明單(本案卷一第1
    06至129、232至233頁)為證。按債務人必要生活費用，以最
    近1年衛生福利部或直轄市政府所公告當地區每人每月最低
    生活費1.2倍定之，消債條例第64條之2第1項定有明文。本
    院參酌衛福部社會司所公告111年度高雄市最低生活費為14,
    419元，1.2倍即17,303元，聲請人主張逾此範圍，難認必要
    。
  ㈣聲請人扶養費支出
　  聲請人主張負擔扶養母親王月鳳，每月扶養費5,000元。經
    查：王月鳳係36年1月生，罹患左側慢性硬腦膜下出血、腦
    中風，108年度至109年度均無申報所得，110年度申報所得
    為20,000元(性質為獎金給予)，名下無財產，前於91年1月2
    5日核定勞工保險老年給付379,500元，現每月領有國民年金
    老年年金給付774元、中低老人生活津貼7,759元，未領取其
    他補助或給付等情，有戶籍謄本(本案卷一第173頁)、租金
    補助查詢表(本案卷一第204頁)、社會補助查詢表(本案卷一
    第205至208頁)、稅務電子閘門財產所得調件明細表（本案
    卷一第77至79頁、本案卷二第8頁）、勞保投保資料查詢(本
    案卷一第51至52頁)、勞動部勞動力發展署高屏澎東分署函
    （本案卷一第209頁）、存簿(本案卷一第166至170頁)、高
    雄市新興區公所函(本案卷一第171頁)、受扶養切結書(本案
    卷一第172頁)、診斷證明書(本案卷一第188至189頁)、門診
    收費收據(本案卷一第240至247頁)在卷可參。足認王月鳳年
    事已高，並無謀生能力，難以維持自己生活，於上開領取年
    金、津貼不足部分，有受聲請人及另1名子女(見本案卷一第
    174頁)扶養之權利。至扶養費用數額部分，按受扶養者之必
    要生活費用，準用第1項規定計算基準數額，並依債務人依
    法應負擔扶養義務之比例認定之，消債條例第64條之2第2項
    亦有明定。又聲請人稱與母親共同租屋，由聲請人負擔租金
    ，可認母親無房屋費用支出，爰自其必要生活費用中扣除相
    當於房租支出所佔比例（約為24.36％）以13,088元為限【計
    算式：17,303×（1－24.36%）＝13,088】，復扣除每月領取之
    年金、津貼後，再由聲請人與另1名扶養義務人共同負擔扶
    養費，聲請人應分擔2,278元【計算式：(13,000－000－0,759
    ）÷2＝2,278】，則聲請人主張逾此範圍，不予採計。
  ㈤是否不能清償或有不能清償之虞
　　聲請人目前每月收入27,650元，扣除個人必要支出17,303元
    、母親扶養費2,278元後，剩餘8,069元，而聲請人目前負債
    總額為8,665,210元（調卷第50至55、41至44、37至40、33
    頁；本案卷一第186、35至38、211至214、187頁，包括：
　　國泰世華銀行、匯豐(台灣)銀行、新光銀行、聯邦銀行、永
    豐銀行、玉山銀行、台新銀行、中國信託銀行、匯誠第一資
    產管理股份有限公司、磊豐國際資產管理股份有限公司、金
    陽信資產管理股份有限公司、陳鴻恩），以每月所餘逐年清
    償，至少須約89年(計算式：8,665,210÷8,069÷12≒89】始能
    清償完畢，應認其已不能清償債務。
　㈥此外，聲請人無擔保或無優先權之債務總額未逾12,000,000
    元，且無消債條例第6條第3項、第8條或第46條各款所定駁
    回更生聲請之事由存在。則聲請人聲請更生為有理由，應予
    准許，爰命司法事務官進行本件更生程序。
四、依消債條例第11條第1項、第45條第1項、第16條第1項，裁
    定如主文。
中　　華　　民　　國　　111 　年　　6 　　月　　22　　日
              　　民事庭　　法　官　賴寶合
上為正本係照原本作成
本裁定不得抗告
中　　華　　民　　國　　111 　年　　6 　　月　　22　　日
  　                        書記官　胡美儀
附表：
【本院110年度司消債調字第523號卷（下稱調卷）、111年度消
債更字第31號卷（下稱本案卷）】　　
1.108年至110年綜合所得稅各類所得資料清單及財產歸屬資料清
　單(本案卷一第20、74頁、調卷第56頁、本案卷二第7頁)。
2.財產及收入狀況說明書（本案卷一第228至230頁）。
3.債權人清冊（本案卷一第223至225頁）。
4.戶籍謄本（調卷第14頁）。
5.勞工保險被保險人投保資料表（調卷第15）。
6.個人商業保險查詢結果表（本案卷一第103至105頁）。
7.財團法人金融聯合徵信中心前置協商專用債權人清冊（調卷第
  18至20頁）。
8.信用報告（本案卷一第56至60頁）。
9.租屋補助、社會補助查詢表（本案卷一第21至24頁）。
10.勞動部勞工保險局函（本案卷一第25頁）。
11.勞動部勞動力發展署高屏澎東分署函（本案卷一第26頁）。
12.存簿（本案卷一第65至73、130至165頁）。
13.健保查詢表(本案卷一第191頁)。
14.威務公司薪資明細(調卷第17頁、本案卷一第28、231頁)。
15.在職證明書(本案卷一第61、62頁)。
16.收入切結書（本案卷一第80頁）。
17.診斷證明書、理賠通知書(本案卷一第96至99頁)。
18.朝月冷麵王韓式料理回覆薪資(本案卷一第210頁)。
19.麻麻桑鍋物回覆薪資(本案卷一第217頁)。